臺灣高等法院民事裁定　　　　　　　　 100年度抗字第1382號
抗　告　人　睿豐營造有限公司
法定代理人　陳蔡梅
上列抗告人因與國亨營造股份有限公司等間假處分事件，對於中
華民國100年8月29日臺灣桃園地方法院100年度裁全字第108號裁
定提起抗告，本院裁定如下：
    主  文
抗告駁回。
抗告訴訟費用由抗告人負擔。
    理  由
一、按民事訴訟法第532條規定，債權人就金錢以外之請求因請
    求標的之現狀變更，有日後不能強制執行，或甚難強制執行
    之虞，欲保全強制執行者，得聲請假處分。又請求及假處分
    之原因應釋明之；前項釋明如有不足，而債權人陳明願供擔
    保或法院認為適當者，法院得定相當之擔保，命供擔保後為
    假處分，此觀同法第533條前段準用第526條第1項、第2項規
    定自明。所謂釋明，係指當事人應提出能即時調查，可使法
    院信其主張為真實之證據（同法第284條規定參照)。又債權
    人聲請假處分，就其請求及假處分之原因均應加以釋明。僅
    於釋明有所不足，而債權人陳明願供擔保或法院認為適當者
    ，法院始得定相當之擔保，命供擔保後為假處分。若債權人
    就其請求及假處分之原因，有任何一項未予釋明，法院即不
    得為命供擔保後假處分之裁定。
二、經查抗告人主張兩造於民國100年7月18日簽訂工程契約書（
    下稱系爭工程契約）並經公證，相對人國亨營造股份有限公
    司等將坐落於桃園縣龜山鄉○○路○段231巷23弄15號之國家
    射擊訓練基地公西靶場工程委由伊承攬施作（下稱系爭工程
    ），嗣相對人以伊所開具之「履約保證票不得承兌」之不當
    理由，解除系爭工程契約，惟該履約保證票之保證方式，係
    依到期日之票據為擔保，除非伊於履約期間有違約事由，否
    則相對人不得行使票據承兌權，而系爭工程尚未開工，何來
    違約之有，雖經伊以存證信函要求相對人負損害賠償責任，
    然相對人置之不理，且另行發包施作系爭工程，依約相對人
    不能自行施工，為求減少損失及日後訴訟爭議擴大，系爭工
    程契約經相對人合法解除前，伊仍保有承攬施工權，若放任
    相對人接續施工、標的物現狀不斷變更至完工，恐有日後不
    能強制執行之虞，願供擔保以補釋明之不足，爰請准假處分
    ，禁止相對人就系爭工程施作各項工程及為另行簽約或轉約
    之行為等情，固據提出存證信函、相對人自行發包施作之照
    片、公證書及系爭工程契約（見原法院卷5至58頁)為證，然
    並未就假處分本案請求即所欲保全之金錢以外請求事由之具
    體內容為何釋明，倘其請求相對人不得變更契約標的物之現
    狀，並禁止相對人自行發包施作系爭工程，係在保全其依系
    爭工程契約得施作之權利，惟承攬契約並無此強制施作之權
    利，自無聲請假處分之餘地。倘欲保全者為因相對人違約致
    生之損害賠償請求權，則屬金錢請求或得易為金錢請求之請
    求，與聲請假處分之要件不合。揆諸首揭說明，自不得命為
    假處分。原裁定駁回抗告人之聲請，理由雖有不同，惟結論
    並無二致，仍應予以維持。抗告意旨指摘原裁定不當，聲明
    廢棄，為無理由。爰裁定如主文。
中    華    民    國   100    年    9     月    27    日
                    民事第九庭
                        審判長法  官  黃熙嫣
                              法  官  李國增
                              法  官  曾部倫
正本係照原本作成。
本裁定除以適用法規顯有錯誤為理由外，不得再抗告。如提起再
抗告，應於收受後10日內委任律師為代理人向本院提出再抗告狀
。並繳納再抗告費新台幣１千元。
中    華    民    國   100    年    9     月    28    日
                              書記官  黃麗玲